臺北高等行政法院判決　　　　　　　　　　　　　　　九十年度簡字第七八五一號
　　原　　　告　高點鋼業股份有限公司
　　代　表　人　甲○君
　　被　　　告　桃園縣政府
　　代　表　人　乙○○縣長）.
右當事人間因勞動基準法事件，原告不服行政院勞工委員會九十年八月十七日台九十
勞訴字第○○二七七五四號訴願決定，提起行政訴訟。本院判決如左：
    主      文
原告之訴駁回。
訴訟費用由原告負擔。
    事      實
一、事實概要：緣原告所聘僱勞工邱建成於九十年三月二十七日除正常工作時間八小
    時外，又延長工作時間七小時，原告並未報請主管機關核備，亦未訂定工作規則
    ，經行政院勞工委員會北區勞動檢查所於九十年四月二十七日派員檢查發現上情
    ，移請被告處理結果，被告於九十年五月九日以九十府勞動字第○八八五六○號
    處分書，認原告有違反勞動基準法第三十二條第一項、第七十條規定之情形，依
    同法第七十九條處以新台幣（下同）六千元罰鍰。原告不服，提起訴願，亦遭決
    定駁回，原告仍不服，遂向本院提起行政訴訟。
二、兩造聲明：
　(一)原告聲明：訴願決定及原處分均撤銷。
　(二)被告聲明：請駁回原告之訴，訴訟費用由原告負擔。
三、兩造主張：
　(一)原告起訴意旨略謂：
    1.原告公司男工分三班制，白天有辦公室小姐管理照料，傍晚以後即無人管理，
      由員工自行打理。邱建成於九十年三月二十一日輪到常日班，就算接下來是小
      夜班，當中也會有休息日，何況原告公司並沒有要求邱建成加班，邱建成打兩
      個班卡已令原告蒙不白之冤，現被告又令原告繳交罰鍰，實屬違誤。
    2.原告代表人於勞動檢查結果之紀錄簽字，並不代表事實洵堪認定，況且行政機
      關人員要求簽字，原告代表人亦不敢不簽。
  (二)被告答辯意旨略謂：
    1.按「因季節關係或因換班、準備或補充性工作，有在正常工作時間以外工作之
      必要者，雇主經工會或勞工同意，並報當地主管機關核備後，得將第三十條所
      定之工作時間延長之。其延長之工作時間，男工一日不得超過三小時，一個月
      工作總時數不得超過四十六小時；女工一日不得超過二小時，一個月工作總時
      數不得超過二十四小時。」、「違反第三十二條第一項者，處二千元以上二萬
      元以下罰鍰」，分別為勞動基準法第三十二條第一項、第七十九條第一款所明
      定。查本案前經行政院勞工委員會北區勞動檢查所於九十年四月二十七日派員
      前往實施勞動檢查，發現原告有違反勞動基準法之事實，此有勞動檢查結果會
      談紀錄影本可稽。
    2.本案原告所雇用勞工邱建成於九十年三月二十七日除正常工作時間八小時（○
      八：○○至十六：○○，中餐輪流吃飯）外，又延長工作時間七小時（十六：
      ○○至二十三：○○，晚餐也是輪流吃飯），該日總計工作時間為十五小時，
      經行政院勞工委員會北區勞動檢查所於九十年四月二十七日派員前往原告公司
      實施勞動檢查而發現上開事實，乃移由被告處理，有檢查結果會談紀錄影本附
      卷可稽，原告違法事實洵堪認定，被告依法論處罰鍰六千元，揆諸首揭法條規
      定，並無不合。
    理      由
一、本件被告之代表人於起訴時為許應深，嗣於本件訴訟程序進行中之九十年十二月
    二十一日變更為乙○○，茲由其具狀聲明承受訴訟，經核並無不合，應予准許，
    合先敘明。
二、按「因季節關係或因換班、準備或補充性工作，有在正常工作時間以外工作之必
    要者，雇主經工會或勞工同意，並報當地主管機關核備後，得將第三十條所定之
    工作時間延長之。其延長之工作時間，男工一日不得超過三小時，一個月工作總
    時數不得超過四十六小時；女工一日不得超過二小時，一個月工作總時數不得超
    過二十四小時。」、「違反第三十二條第一項者，處二千元以上二萬元以下罰鍰
    」，分別為勞動基準法第三十二條第一項、第七十九條第一款所明定。
三、本件原告所雇用之勞工邱建成於九十年三月二十七日除正常工作時間八小時（○
    八：○○至十六：○○）外，又延長工作時間七小時（十六：○○至二十三：○
    ○），合計邱建成該日工作時間為十五小時，惟原告並未報請主管機關核備，亦
    未訂定工作規則，嗣經行政院勞工委員會北區勞動檢查所於九十年四月二十七日
    實施勞動檢查時查獲上情，有邱建成考勤表、行政院勞工委員會北區勞動檢查所
    勞動檢查結果會談紀錄等影本附於原處分卷可稽，自堪認為實在。第以勞動基準
    法之訂定，旨在保護勞工權益，原告為公司法人，當對該法之強制性規定知之甚
    詳，本應切實遵守施行，所稱未要求邱建成加班等語縱然屬實，亦無解於其違章
    之成立。從而被告以原告有違反勞動基準法第三十二條第一項之情形，而課處罰
    鍰，揆諸首揭條文規定，並無違誤，訴願決定予以維持，亦無不合，原告之訴難
    認有理由，自應予以駁回。另本件依卷內資料，事證已臻明確，爰不經言詞辯論
    為之，併此敘明。
據上論結，本件原告之訴為無理由，爰依行政訴訟法第二百三十六條、第一百九十五
條第一項後段、第九十八條第三項前段，判決如主文。
中　　　華　　　民　　　國　　九十一　　年　　 十二 　　月　　 三十 　　日
                            臺 北 高 等 行 政 法 院  第 四 庭
                                                     法    官  林育如
右為正本係照原本作成。
本件以訴訟事件所涉及之法律見解具有原則性者為限，始得於本判決送達後二十日內
向本院提出上訴狀並表明上訴理由，如已於本判決宣示後送達前提起上訴者，應於判
決送達後二十日內補具上訴理由（均按他造人數附繕本），且經最高行政法院許可後
方得上訴。
中　　　華　　　民　　　國　　九十二　　年　　　一　　　月　　　二　　　日
                                                     書 記 官  林如冰
